臺灣桃園地方法院刑事判決
111年度簡上字第135號
上  訴  人
即  被  告  張志忠



上列上訴人即被告因毀損案件，不服本院中華民國110 年12月28
日所為110年度桃簡字第1622號第一審刑事簡易判決（聲請簡易
判決處刑案號：臺灣桃園地方檢察署110年度調偵字第839號），
提起上訴，本院管轄之第二審合議庭判決如下：
    主  文
上訴駁回。
    事實及理由
一、本件經本院管轄之第二審合議庭審理結果，認原審簡易判決
    以上訴人即被告所為係犯刑法第354 條之毀損罪，判處拘役
    45日，如易科罰金，以新臺幣（下同）1,000 元折算1 日，
    經核其認事用法均無違誤，量刑亦無不當，應予維持，除證
    據部分補充「被告於本院審理中之自白」（見本院簡上卷第
    99頁）外，餘均引用原審刑事簡易判決書記載之事實、證據
    及理由（詳如附件）。
二、被告上訴意旨略以：被告正與告訴人和解中，希望從輕量刑
    云云。
三、按量刑之輕重，係事實審法院得依職權自由裁量之事項，茍
    已斟酌刑法第57條各款所列情狀而未逾越法定刑度，則不得
    遽指為違法；又在同一犯罪事實與情節，如別無其他加重或
    減輕之原因，下級法院量定之刑，亦無過重或失輕之不當情
    形，則上級法院對於下級法院之職權行使，原則上應予尊重
    （最高法院72年台上字第6696號判例、85年度台上字第2446
    號判決要旨參照）。由上可知，法官量刑權雖係受法律拘束
    之裁量事項，但其內涵仍因各法官之理念、價值觀、法學教
    育背景之不同而異，而自由裁量之界限尚難有客觀之解答，
    端賴法官於個案審判時，依個案事由加以審酌，若無裁量濫
    用情事，難謂有不當之處。被告雖請求從輕量刑，然原審量
    處上開刑度，已審酌被告因細故與告訴人發生爭執，竟不思
    和平理性處理紛爭，率爾毀損告訴人之鐵皮屋大門及鐵皮，
    顯然欠缺法治觀念，對社會治安及他人之財產安全均造成危
    害，實有不該。惟念其犯後坦承犯行態度尚可，兼衡其自陳
    國中肄業之教育程度、從事園藝業、家庭經濟狀況小康（見
    偵字第33373號卷第15頁）及告訴人所受財產損失等一切情
    狀，量處被告拘役45日，並諭知易科罰金之折算標準。原審
    於法定刑內量處前開刑度，該量刑並未逾越客觀上之適當性
    、相當性及必要性之比例原則，核屬妥適。至被告雖表達欲
    與告訴人和解之意，然自本案發生至本院言詞辯論終結前，
    均未能與告訴人達成和解，自難認被告上訴有理由，爰依法
    予以駁回。
據上論斷，應依刑事訴訟法第455 條之1 第1 項、第3項、第368
 條、第373 條，判決如主文。
本案經檢察官王晴怡聲請以簡易判決處刑，由檢察官陳玟君到庭
執行職務。
中    華    民    國   111    年    8    月     30    日
                    刑事第二庭  審判長法  官  劉家祥

                                      法  官  陳布衣
　　　　　　　　　　　　　　　　　　　
                                      法  官  陳炫谷
以上正本證明與原本無異。
不得上訴。
　　　　　　　　　　　　　　　        書記官　陳韋伃
中　　華　　民　　國　　111 　年　　8 　　月　　30　　日